【裁判字號】    92,訴,948
【裁判日期】    921208
【裁判案由】    毒品危害防制條例
【裁判全文】
臺灣彰化地方法院刑事判決                          九十二年度訴字第九四八號
    公  訴  人  臺灣彰化地方法院檢察署檢察官
    被      告  甲○○
右列被告因違反毒品危害防制條例案件，經檢察官提起公訴（九十二年度毒偵字第一
六三九號、第一六九九號）及移
簡式審判程序判決如左：
    主  文
甲○○連續施用第一級毒品，處有期徒刑玖月；扣案之海洛因壹包（淨重零點肆陸公
克）沒收銷燬之，注射針筒及削尖塑膠鏟管各壹支均沒收。又連續施用第二級毒品，
處有期徒刑伍月；扣案之安非他命壹包（毛重零點參參公克）沒收銷燬之。應執行有
期徒刑壹年；扣案之海洛因壹包（淨重零點肆陸公克）、安非他命壹包（毛重零點參
參公克）均沒收銷燬之，注射針筒及削尖塑膠鏟管各壹支均沒收。
    事  實
一、甲○○前因施用毒品案件，經先後二次觀察、勒戒後，均認無繼續施用毒品之傾
    向，由臺灣彰化地方法院檢察署檢察官於民國九十年五月九日及九十一年十二月
    二十四日，分別以九十年度毒偵字第一七五九號及九十一年度毒偵字第二四四二
    、三一八二號為不起訴處分確定。詎仍不知悔改，復基於施用第一級毒品海洛因
    之概括犯意，自九十二年二月初某日起至同年十一月十五日止，在彰化縣鹿港鎮
    境內不固定處所，以將第一級毒品海洛因加水置於注射針筒內，再予施打手臂方
    式，連續施用第一級毒品海洛因多次，頻率約一天施用二至三次；另基於施用第
    二級毒品安非他命之概括犯意，自九十二年四月間某日起至同年十一月十五日止
    ，在彰化縣鹿港鎮境內不固定處所，以將第二級毒品安非他命置於玻璃吸食器內
    ，外以火燒烤而吸食所產生煙霧之方式，連續施用第二級毒品安非他命多次，頻
    率約每三天施用一次。嗣先於九十二年二月二十五日其至彰化縣警察局鹿港分局
    接受定期採尿檢驗，結果呈鴉片類陽性反應；復於九十二年六月八日二十時五十
    分許，在彰化縣鹿港鎮○○路四五七號天后宮香客大樓八一二號房內為警查獲，
    並扣得第二級毒品安非他命一包（毛重○‧三三公克）；又於九十二年七月二十
    四日九時三十分許，在彰化縣鹿港鎮○○路一三五號前為警查獲，並扣得其所有
    供施用毒品海洛因之注射針筒、削尖塑膠鏟管各一支及第一級毒品海洛因一包（
    淨重○．四六公克）。
二、案經彰化縣警察局鹿港分局報告臺灣彰化地方法院檢察署檢察官偵查起訴及移送
    併案。
    理  由
一、右揭事實，業據被告甲○○於本院審理中供承不諱，並有注射針筒、削尖塑膠鏟
    管各一支扣案可茲佐證；又扣案之白色晶體一包，經警初步檢驗結果，呈安非他
    命反應，毛重○‧三三公克，有彰化縣警察局鹿港分局查獲涉嫌毒品危害防制條
    例毒品初步檢驗報告單一紙附卷可按，而扣案之白色粉末一包，經送鑑驗，結果
    證係海洛因無誤，淨重○．四六公克，亦有法務部調查局鑑定通知書一紙在卷可
    憑；且被告於九十二年二月二十五日其至彰化縣警察局鹿港分局接受定期採尿檢
    驗，結果呈鴉片類陽性反應，於九十二年六月八日為警查獲後，經警採其尿液送
    驗，結果呈甲基安非他命及嗎啡陽性反應，於九十二年七月二十四日為警查獲後
    ，經警採其尿液送驗，結果呈甲基安非他命及嗎啡陽性反應此分別有詮昕科技股
    份有限公司出具之濫用藥物尿液檢驗報告一紙及彰化縣衛生局出具之煙毒尿液檢
    驗成績書二紙附卷可稽，顯見被告之自白與事實相符。又被告甲○○前因施用毒
    品案件，經先後二次觀察、勒戒後，均認無繼續施用毒品之傾向，由臺灣彰化地
    方法院檢察署檢察官於九十年五月九日及九十一年十二月二十四日，分別以九十
    年度毒偵字第一七五九號及九十一年度毒偵字第二四四二、三一八二號為不起訴
    處分確定等情，有臺灣彰化地方法院檢察署刑案資料查註紀錄表及臺灣高等法院
    被告全國前案紀錄表各一紙在卷可按，本件事證明確，被告犯行洵堪認定。
二、核被告甲○○所為，係犯毒品危害防制條例第十條第一項之施用第一級毒品罪、
    第二項之施用第二級毒品罪。被告為施用而持有第一級毒品海洛因、第二級毒品
    安非他命之低度行為，應為施用各該級毒品之高度行為所吸收，不另論罪。其先
    後多次施用第一級毒品海洛因、第二級毒品安非他命之行為，均時間密接，觸犯
    構成要件相同之罪，顯係各基於概括犯意所為，均應依連續犯規定，論以一罪，
    並加重其刑。又所犯上開二罪，犯意各別，行為互殊，應分論併罰之。前開犯罪
    事實，原起訴書所漏列部分，與已載明起訴部分，有裁判上一罪之關係，亦為起
    訴之效力所及，故本院自應併予審理，附此敘明。爰審酌被告前即有多次施用毒
    品之紀錄，經過二次觀察、勒戒後，仍不能戒除毒癮，竟再度施用毒品戕害自身
    健康，及其犯罪之動機、目的、所生危害及犯罪後之態度等一切情狀，分別量處
    如主文所示之刑，並定其應執行之刑，以示懲儆。扣案海洛因一包（淨重○．四
    六公克），係屬第一級毒品，安非他命一包（毛重○‧三三公克），係屬第二級
    毒品，均應依毒品危害防制條例第十八條第一項前段之規定宣告沒收並銷燬。另
    扣案之注射針筒及削尖塑膠鏟管各一支，係被告所有施用第一級毒品所用之物，
    業據被告供承在卷，故依法併予宣告沒收。
據上論斷，應依刑事訴訟法第二百七十三條之一第一項、第二百九十九條第一項前段
，毒品危害防制條例第十條第一項、第二項、第十八條第一項前段，刑法第十一條前
段、第五十六條、第五十一條第五款、第三十八條第一項第二款，判決如主文。
本案經檢察官陳德芳到庭執行職務。
中      華      民      國    九十二    年     十二     月      八      日
                                台灣彰化地方法院刑事第三庭
                                    法      官      紀  佳  良
右正本證明與原本無異。
如不服本判決，應於判決送達後十日內向本院提出上訴狀(須附繕本 )。
                                    法院書記官      陳  鍚  威
中      華      民      國    九十二    年     十二     月      九      日
附錄本案論罪科刑法條：
毒品危害防制條例第十條：
施用第一級毒品者，處六月以上五年以下有期徒刑。
施用第二級毒品者，處三年以下有期徒刑。


司法院資訊處製作；財團法人民間司法改革基金會備份。
